臺灣新竹地方法院民事小額判決  
111年度竹小字第486號
原      告  金采社區管理委員會

法定代理人  侯凱鉅  
訴訟代理人  鄭鎮宇  
被      告  黃佩芬  

上列當事人間給付管理費事件，本院於民國111年8月25日辯論終
結，判決如下：
    主  文
原告之訴駁回。
訴訟費用由原告負擔。
    爭執事項之理由要領
一、按區分所有權人或住戶積欠應繳納之公共基金或應分擔或其
    他應負擔之費用已逾二期或達相當金額，經定相當期間催告
    仍不給付者，管理負責人或管理委員會得訴請法院命其給付
    應繳之金額及遲延利息。公寓大廈管理條例第21條定有明文
    。揆諸前開規定，住戶積欠管理費已逾2期或達相當金額，
    經催告仍不給付，始得起訴命該住戶給付應繳之金額及遲延
    利息。（臺灣高等法院暨所屬法院100年法律座談會紀錄參
    照）。
二、查金采社區第1屆第1次臨時區分所有權人會議固確決議修改
    社區住戶管理規約第17條第2款第1目，管理費用之核算，依
    各區分所有權人按其建物登記總面積（不含停車位面積）計
    算..汽車停車位每位每月..機車停車位每位..每3個月為1期
    。而原告主張被告應繳納110年11月至12月之管理費為新臺
    幣（下同）10,334元，扣除被告預繳之5,200元及實繳2,313
    元，尚欠繳2,821元；應繳納111年1月至3月之管理費為15,5
    01元，實繳11,269元，尚欠繳4,232元，合計欠繳7,053元（
    計算式：2,821元＋4,232元＝7,053元）之事實，固為被告所
    不爭執，應堪信為實在。惟揆諸首揭規定及原告之社區住戶
    管理規約，區分所有權人應繳交之管理費係以每3個月為1期
    ，而被告每3個月為1期應繳交之管理費為15,501元，依此計
    算，原告應於被告積欠管理費已逾2期或達相當金額即31,00
    2元，而經催告仍不給付，始得起訴命被告給付應繳之金額
    。據此，被告雖尚欠繳管理費7,053元，然既未逾2期或逾相
    當於2期之金額，原告自尚不得起訴命被告給付欠繳之管理
    費7,053元。
三、綜上，原告請求被告給付欠繳之管理費7,053元，核尚無據
    ，為無理由，應予駁回。
中    華    民    國   111    年     9    月    8     日
　　             新竹簡易庭    法  官  汪銘欽
以上正本係照原本作成。
如對本判決上訴，非以其違背法令為理由不得為之，且須於判決
送達後二十日內以上訴狀記載上訴理由向本院提出上訴狀。如委
任律師提起上訴者，應一併繳納上訴審裁判費。
中    華    民    國   111    年     9    月    8     日
                                書記官  周育瑜
附錄：
一、民事訴訟法第436條之18第1項：
    （小額訴訟程序）判決書得僅記載主文，就當事人有爭執事
    項，於必要時得加記理由要領。
二、民事訴訟法第436條之24第2項：
    對於小額程序之第一審裁判上訴或抗告，非以其違背法令為
    理由，不得為之。
三、民事訴訟法第436條之25：
    上訴狀內應記載上訴理由，表明下列各款事項：
    (一)原判決所違背之法令及其具體內容。
    (二)依訴訟資料可認為原判決有違背法令之具體事實。